【裁判字號】    95,易,194
【裁判日期】    950728
【裁判案由】    竊盜
【裁判全文】
臺灣宜蘭地方法院刑事判決               95年度易字第194號
公  訴  人  臺灣宜蘭地方法院檢察署檢察官
被      告  甲○○
上列被告因竊盜案件，經檢察官提起公訴（95年度偵字第2088號
），嗣於本院準備程序進行中，被告先就被訴事實為有罪之陳述
，經裁定進行簡式審判程序，本院判決如下：
    主  文
甲○○攜帶兇器竊盜，累犯，處有期徒刑柒月。
    事  實
一、甲○○前因竊盜案件，經本院以93年度易字第91號判決判處
    有期徒刑四月，如易科罰金，以銀元三百元折算一日確定，
    甫於民國94年3月7日縮刑期滿執行完畢。詎甲○○猶不知悔
    改，竟仍基於意圖為自己不法所有之犯意，於95年5月13日1
    2時20分許，在宜蘭縣蘇澳鎮○○路○段238號蘇澳火車站新
    站停車場內，持客觀上具有危險性，足供作為傷害人身體、
    生命兇器使用之鐵製扳手1支，竊取曹國喜所有由乙○○使
    用之車牌號碼AH2—683號重型機車，並以扳手將該機車之車
    牌卸下，而將上開機車牽離現場，嗣於同日12時40分許，在
    宜蘭縣蘇澳鎮○○路○段172號前，為警查獲，並扣得前述之
    鐵製扳手1支。
二、案經乙○○訴請宜蘭縣警察局蘇澳分局報請臺灣宜蘭地方法
    院檢察署檢察官偵查起訴，嗣於本院準備程序進行中，被告
    先就被訴事實為有罪之陳述，經裁定進行簡式審判程序。
    理  由
一、上揭犯罪事實，迭據被告甲○○於警詢、檢察官偵訊及本院
    審理時坦承不諱，核與證人即被害人乙○○證述之情節相符
    ，並有贓物認領保管單、車籍作業系統查詢認可資料各1件
    在卷可稽，復有被告用以行竊之鐵製扳手1支扣案可資佐證
    。依此，足徵被告上開自白確與事實相符，本件事證已臻明
    確，被告之犯行堪予認定，應依法論科。
二、按刑法第321條第1項第3款之攜帶兇器竊盜罪，係以行為人
    攜帶兇器竊盜為其加重條件，此所謂兇器，其種類並無限制
    ，凡客觀上足對人之生命、身體、安全構成威脅，具有危險
    性之兇器均屬之，且祇須行竊時攜帶此種具有危險性之兇器
    為已足，不論行為人是否於攜帶之初即有行兇之意圖、是否
    攜帶之目的在於便利行竊、是否於行竊之過程中已經使用該
    兇器，此觀最高法院70年台上字第1613號、79年台上字第52
    53號判例意旨及同院91年台上字第4078號判決意旨即明。查
    扣案之扳手1支為屬鐵製品、質地堅硬、長約10公分乙節，
    業經本院勘驗屬實（見本院卷第33頁），如持之用以施暴、
    脅迫、抵抗而毆擊人體，依一般社會觀念，將足以傷害人之
    身體、生命，自屬具有危險性之兇器，故核被告甲○○隨身
    攜帶上開扳手竊取機車之所為，係犯刑法第321條第1項第3
    款之攜帶兇器竊盜罪。次按95年7月1日生效施行之刑法第2
    條第1項規定「行為後法律有變更者，適用行為時之法律。
    但行為後之法律有利於行為人者，適用最有利於行為人之法
    律」，查被告行為後，刑法第47條業於95年7月1日修正生效
    施行，修正前刑法第47條係規定「受有期徒刑之執行完畢，
    或受無期徒刑或有期徒刑一部之執行而赦免後，五年以內再
    犯有期徒刑以上之罪者，為累犯，加重本刑至二分之一。」
    ，修正後刑法第47條第1項則規定「受徒刑之執行完畢，或
    一部之執行而赦免後，五年以內故意再犯有期徒刑以上之罪
    者，為累犯，加重本刑至二分之一。」，惟因本件被告係故
    意犯罪，是比較新舊法之結果，舊法（即行為時法）並非不
    利於被告，依前揭刑法第2條第1項規定，本件即應適用行為
    時法即95年7月1日修正生效施行前刑法第47條之規定，先予
    敘明。查被告前因竊盜案件，經本院以93年度易字第91號判
    決判處有期徒刑四月，如易科罰金，以銀元三百元折算一日
    確定，甫於94年3月7日縮刑期滿執行完畢之事實，有卷附之
    臺灣高等法院被告前案紀錄表可資參照，其於有期徒刑之執
    行完畢後，五年以內再犯有期徒刑以上之本罪，為累犯，應
    依95年7月1日修正生效施行前刑法第47條之規定加重其刑。
    爰審酌被告之品行、智識程度；犯罪之動機、目的、手段、
    所得財物價值；為一己私利而竊取他人謀生代步之工具（即
    機車），惡性非輕；犯後已坦承犯行，態度尚佳及被害人所
    受損害等一切情狀，量處如主文所示之刑，以示警懲。至於
    扣案之扳手1支，雖為被告犯本罪所用之物，然被告已供稱
    「扣案之扳手係伊老闆所有，並非伊所有」等語明確，且公
    訴人復未舉證，本院亦查無證據證明前揭扳手為被告所有，
    爰不另為沒收之宣告，附此敘明。
據上論斷，應依刑事訴訟法第273條之1第1項、第299條第1項前
段，現行刑法第2條第1項前段、第321條第1項第3款，95年7月1
日修正生效施行前刑法第47條，判決如主文。
本案經檢察官陳嘉瑜到庭執行職務。
中    華    民    國    95    年    7    月    28    日
                  刑事第四庭法  官  劉家祥
以上正本證明與原本無異。
如不服本判決應於收受本判決後10日內向本院提出上訴書狀，其
未敘述上訴理由者，並得於提起上訴後10日內向本院補提理由書
狀(均須按他造當事人之人數附繕本)「切勿逕送上級法院」。
                            書記官  邱淑秋
中    華    民    國    95    年    8     月    1     日
附錄本案論罪科刑法條全文：刑法第321條第1項第3款。
犯竊盜罪而有左列情形之一者，處 6 月以上、 5 年以下有期徒
刑：
三  攜帶兇器而犯之者。


司法院資訊處製作；財團法人民間司法改革基金會備份。
